【裁判字號】    99,上訴,153
【裁判日期】    990208
【裁判案由】    毒品危害防制條例
【裁判全文】
臺灣高等法院臺中分院刑事判決         99年度上訴字第153號
上  訴  人
即  被  告  甲○○
上列上訴人因毒品危害防制條例案件，不服臺灣臺中地方法院98
年度訴字第3029號中華民國98年12月10日第一審判決（起訴案號
：臺灣臺中地方法院檢察署98年度毒偵字第1749號），提起上訴
，本院判決如下：
    主  文
上訴駁回。
    理  由
一、按依刑事訴訟法第350條、第361條、第362條、第367條規定
    ，不服地方法院之第一審判決而上訴者，須提出上訴書狀，
    並應敘述具體理由，為上訴必備之程式；其所提出之書狀未
    敘述上訴理由，或僅曾以言詞陳述上訴理由者，均應於上訴
    期間屆滿後20日內補提理由書於第一審法院。第一審法院經
    形式審查，認逾期未補提上訴理由者，應定期間先命補正；
    逾期未補正者，為上訴不合法律上之程式，應以裁定駁回。
    倘已提出上訴理由，但所提非屬具體理由者，則由第二審法
    院以上訴不合法律上之程式，判決駁回。而所謂具體理由，
    必係依據卷內既有訴訟資料或提出新事證，指摘或表明第一
    審判決有何採證認事、用法或量刑等足以影響判決本旨之不
    當或違法，而構成應予撤銷之具體事由，始克當之（例如：
    依憑證據法則具體指出所採證據何以不具證據能力，或依憑
    卷證資料，明確指出所為證據證明力之判斷如何違背經驗、
    論理法則）；倘僅泛言原判決認定事實錯誤、違背法令、量
    刑失之過重或輕縱，而未依上揭意旨指出具體事由，或形式
    上雖已指出具體事由，然該事由縱使屬實，亦不足以認為原
    判決有何不當或違法者（例如：對不具有調查必要性之證據
    ，法院未依聲請調查亦未說明理由，或援用證據不當，但除
    去該證據仍應為同一事實之認定），皆難謂係具體理由，俾
    與第二審上訴制度旨在請求第二審法院撤銷、變更第一審不
    當或違法之判決，以實現個案救濟之立法目的相契合，並節
    制濫行上訴（最高法院97年度臺上字第892號刑事判決意旨
    參照）。
二、經查：本件上訴人即被告（下簡稱被告）甲○○於民國98年
    12月28日具狀向原審法院提起上訴，並於上訴狀敘明上訴理
    由，惟經核其所提出之上訴理由，僅陳述略稱：「被告未婚
    生子，家中經濟仰賴被告賺錢以維持家計，且被告於偵查中
    已供出毒品來源，並已戒除毒品，每月均準時前往警局報到
    配合採集尿液送驗，為此請求從輕量刑，給予被告自新之機
    會。」等語，提起上訴。
三、本院查：
  (一)被告因不服地方法院之第一審判決，而於98年12月28日具狀
    向原審法院提起上訴並敘明上訴理由，依刑事訴訟法第361
    條第2項條文、立法修正理由及上開最高法院判決意旨，被
    告倘已提出上訴理由，但所提非屬具體理由者，則由第二審
    法院以上訴不合法律上之程式，以判決駁回之。至於上訴理
    由是否具體，係屬第二審法院審查範圍，則不在命補正之列
    （參見法院辦理刑事訴訟案件應行注意事項第162點），合
    先敘明。
  (二)經核上開被告所提之上訴理由，要非屬所謂之具體理由（即
    必須依據卷內既有訴訟資料或提出新事證，具體指摘或表明
    第一審判決有何採證認事、用法或量刑等足以影響判決本旨
    之不當或違法，而構成應予撤銷之具體事由，始克當之【例
    如：依憑證據法則具體指出所採證據何以不具證據能力，或
    依憑卷證資料，明確指出所為證據證明力之判斷如何違背經
    驗、論理法則】，最高法院97年度臺上字第892號判決意旨
    參見）。被告在原審98年11月26日行準備程序及審理時，業
    已承認犯罪，復表明無證據聲請調查，有各該筆錄在卷可稽
    。且被告上訴意旨謂其供出毒品來源，請求從輕量刑乙節，
    業據原審於判決理由中敘明甚詳，並已依毒品危害防制條例
    第17條第2項規定予以減輕其刑，此有原審判決書理由欄二
    所述在卷可稽。至被告上訴意旨另以其家庭經濟均仰賴其賺
    錢養家活口，暨每月均前往警局報到等情，要屬其個人因素
    及事後表達欲戒絕毒品之決心，要非對原審判決之採證認事
    用法有何具體指摘。綜上，被告上訴意旨請求法院從輕量刑
    ，俱未依法指摘或表明第一審判決有何採證認事、用法或量
    刑等足以影響判決本旨之不當或違法，而構成應予撤銷之具
    體事由（蓋原審已審酌被告素行不佳，有前科紀錄表可按，
    所犯之罪除侵害社會法益外，其身體亦同遭受害，經尿液檢
    驗結果其施用毒品量不少，惟犯後坦承認罪，已有悔意等一
    切情狀，而量處其施用第一級毒品罪處有期徒刑6月、施用
    第二級毒品罪處有期徒刑3月，定應執行刑有期徒刑8月，並
    諭知易科罰金之折算標準，業已斟酌刑法第57條所列各項）
    。揆諸上開最高法院判決意旨，及依「程序優先於實體」之
    刑事訴訟法原則，本件上訴自不合法定上訴程式，應予駁回
    ，並不經言詞辯論為之。
據上論斷，應依刑事訴訟法第367條前段、第372條，判決如主文
。
中    華    民    國    99    年      2    月    8    日
            刑事第九庭  審判長法  官  江  德  千
                              法  官  莊  深  淵
                              法  官  賴  妙  雲
以上正本證明與原本無異。
施用第一級毒品部分，得上訴。
施用第二級毒品部分，不得上訴。
如不服本判決應於收受送達後十日內向本院提出上訴書狀，其未
敘述上訴之理由者，並得於提起上訴後十日內向本院補提理由書
（均須按他造當事人之人數附繕本）「切勿逕送上級法院」。
                              書記官  蘇  昭  文
中    華    民    國    99    年      2    月    8    日

司法院資訊處製作；財團法人民間司法改革基金會備份。
